臺灣高等法院臺中分院刑事判決　　95年度上重更(三)字第72號
上　訴　人
即　被　告　丙○○
　　　　　　　　　　（另案於臺灣臺中監獄執行中）
選任辯護人　劉思顯　律師
上　訴　人
即　被　告　乙○○
　　　　　　　　　　（另案於臺灣臺中監獄執行中）
選任辯護人　廖志堯　律師
上列上訴人因毒品危害防制條例案件，不服臺灣臺中地方法院93
年度重訴字第513號中華民國93年6月25日第一審判決（起訴案號
：臺灣臺中地方法院檢察署92年度偵字第22051號），提起上訴
，於本院判決後，經最高法院第三次發回更審，本院判決如下：
    主  文
原判決關於丙○○、乙○○共同連續販賣第一級毒品及定執行刑
部分，均撤銷。
丙○○共同連續販賣第一級毒品，處無期徒刑，併科罰金新台幣
陸拾萬元，罰金如易服勞役，以罰金總額與陸個月之日數比例折
算。褫奪公權終身。共同販賣第一級毒品所得新台幣參佰柒拾萬
元連帶沒收，如全部或一部不能沒收時，以其財產連帶抵償之，
若對被告丙○○或乙○○其中一人已為沒收或抵償財物時，就已
沒收或抵償之部分，其他人即免除責任。扣案第一級毒品海洛因
玖包（台中縣警察局霧峰分局扣押物品目錄表編號4）沒收銷燬
；研磨機壹臺、電子磅秤貳臺、海洛因磚模具貳袋、包裝袋玖個
、行動電話貳支（門號0000000000號、0000000000號），均沒收
。
乙○○共同連續販賣第一級毒品，處有期徒刑拾年，褫奪公權柒
年。共同販賣第一級毒品所得新台幣參佰柒拾萬元連帶沒收，如
全部或一部不能沒收時，以其財產連帶抵償之，若對被告丙○○
或乙○○其中一人已為沒收或抵償財物時，就已沒收或抵償之部
分，其他人即免除責任。扣案第一級毒品海洛因玖包（台中縣警
察局霧峰分局扣押物品目錄表編號4）沒收銷燬；研磨機壹臺、
電子磅秤貳臺、海洛因磚模具貳袋、包裝袋玖個、行動電話貳支
（門號0000000000號、0000000000號），均沒收。扣案第一級毒
品海洛因參包（台中縣警察局霧峰分局扣押物品目錄表編號6、
18）均沒收銷燬。
    事  實
一、丙○○（被訴連續幫助製造第二級毒品部分，業經判處有期
    徒刑5 年確定，被訴未經許可，持有可發射子彈具有殺傷力
    之改造手槍部分，業經判處有期徒刑2年併科罰金新台幣30
    萬元確定）於民國82年間因違反肅清煙毒條例，經臺灣高等
    法院高雄分院判處有期徒刑15年，褫奪公權10年確定，於89
    年12月5日假釋並付保護管束。乙○○於89年間因妨害風化
    案件，經最高法院判處有期徒刑1年確定，於91年5月14日執
    行完畢，仍不知悔改。
二、丙○○於92年8月間至同年9月初，基於販賣第一級毒品海洛
    因以營利之犯意，以不詳價格、在不詳地點，向不詳姓名者
    販入第一級毒品海洛因磚後，即在不詳地點（92年10月間始
    向曾參龍承租高雄縣大社鄉○○路405號），以研磨器研磨
    海洛因磚成粉狀，混入糖類等添加物，以降低純度後，再以
    模具等工具重新壓製成海洛因磚，先後3次，於不詳姓名之
    買主表示要購買整塊海洛因磚並以現金方式付款後，即以行
    動電話（門號0000000000號、0000000000號）與乙○○聯絡
    ，由有共同犯意聯絡之乙○○，開車搭載至約定地點，由丙
    ○○親自交付第一級毒品海洛因予買主，每次售價新臺幣（
    下同）80萬元。同段時間內，另有10次，由丙○○與不詳姓
    名之買主談妥每兩（37.5公克）海洛因毒品13萬元之價錢後
    ，即由乙○○依丙○○所指定之地點，將第一級毒品海洛因
    交付給買主。
三、嗣於92年11月9日18時30分許，由臺灣臺中地方法院檢察署
    檢察官指揮臺中縣警察局霧峰分局、東勢分局、清水分局、
    行政院海岸巡防署海洋巡防總局偵防查緝隊、行政院海岸巡
    防署海洋巡防總局22大隊，持搜索票在丙○○上開住處實施
    搜索，當場查獲丙○○意圖販賣購入而尚未售出之第一級毒
    品海洛因9包（台中縣警察局霧峰分局扣押物品目錄表編號4
    ）及丙○○所有供其自身施用之海洛因3包（台中縣警察局
    霧峰分局扣押物品目錄表編號6、18）（上述12包海洛因毒
    品經送驗後已混合，合計淨重338.46公克，空包裝重23.71
    公克，純度百分之57.24，純質淨重193.73公克）及丙○○
    所有供販賣第一級毒品海洛因使用之研磨機1臺、電子磅秤2
    臺、海洛因磚模具2袋、乙○○所有供本件犯罪聯絡用之行
    動電話貳支（門號0000000000號、0000000000號）。
四、案經臺灣臺中地方法院檢察署檢察官指揮臺中縣警察局霧峰
    分局、東勢分局、清水分局、行政院海岸巡防署海洋巡防總
    局偵防查緝隊、行政院海岸巡防署海洋巡防總局第22大隊偵
    查後起訴。
    理  由
一、證據能力部分：
（一）被告乙○○於偵查中已具結作證，且其於偵查中並無不能
      自由陳述，檢察官亦無不當取供之情形，是其於偵查中所
      證，並無顯不可信之情況，依刑事訴訟法第159條之一第2
      項自有證據能力。至於證人乙○○於偵查中所證雖與其在
      原審及本院審理中所證內容不符，然此乃證明力之問題而
      已。
（二）被告丙○○於偵查中已具結作證，且其於偵查中並無不能
      自由陳述，是其於偵查中所證，並無顯不可信之情況，依
      刑事訴訟法第159條之一第2項自有證據能力。又其於警詢
      之陳述，雖與其在審判中所供不符時，惟其於本院前審已
      陳明其於警詢時所供都是實話（見本院93上重訴字第47號
      第166頁），是其先前之陳述具有較可信之特別情況，且
      為證明犯罪事實存否所必要，依刑事訴訟法第159條之二
      自有證據能力。至於辯護人雖指檢察官以徵求丙○○為秘
      密證人並同意於訴追共犯後減輕或免除其刑之方式「利誘
      」丙○○自白，然而檢察官之徵得被告丙○○同意為秘密
      證人，係依證人保護法所為之程序，縱使事後因被告丙○
      ○翻異前詞及其他證據問題，致檢警無法對運輸毒品或販
      賣毒品予被告丙○○之人追訴，因而不得依法減輕或免除
      被告丙○○之刑責，亦非「利誘」之不當取供行為，是被
      告丙○○於警詢、偵查中之自白或證述均具有證據能力。
二、訊據上訴人即被告丙○○矢口否認有於上開時、地販賣第一
    級毒品海洛因之情事，辯稱：伊於警訊、偵查所述均不實在
    ，且檢察官係以減刑利誘伊為不實供述；伊購買海洛因是要
    自己施用，伊每天要用2公克，扣案之海洛因毒品雖分裝為
    12 包，但較小包者係作為早晚各施用1次所需；乙○○於原
    審亦證述未幫伊賣海洛因或代送海洛因或收過錢，監聽譯文
    並未能證明伊有販賣海洛因之情事，扣案之研磨機及海洛因
    磚模具係伊將購得之海洛因自行按比例加入糖類研磨稀釋後
    壓成磚儲存供日後施用，磅秤係檢驗份量之用，扣案之現金
    75 萬9千4百元係伊賣車所得與販毒無關云云。惟查：
  、被告丙○○於92年11月10日偵查中坦承：查獲之海洛因係
      伊所有‧‧‧經由伊交付予他人約有3次，通常伊跟朋友
      說有朋友進一批貨（指海洛因），是否要買，如果要買，
      通常每次80萬元至100萬元，都是1整塊磚的，伊不仲介零
      賣。他們都是拿現金給我，因為「陳進松」有先寄放一定
      數量之海洛因磚，但放的地點不特定（因為伊的地點常換
      ），伊拿到錢後就將貨親自交給客戶，最後一次仲介在92
      年9月初‧‧‧伊每次去送貨都是由乙○○載伊前往，而
      有時身體不舒服時，也會與客戶約好交貨地點，再由乙○
      ○把貨送去，伊每次會給乙○○4、5千元，他也知道是海
      洛因，每次交貨時乙○○在旁邊都有看到‧‧‧通常將海
      洛因摻入香菸內吸食，海洛因是之前賣剩下的，伊要施用
      也是自其中直接拿來吸食等語（見臺灣臺中地方法院檢察
      署92年度偵字第22051號卷92年11月10日偵查筆錄），被
      告丙○○於檢察官聲請羈押、由台灣台中地方法院法官訊
      問時亦坦承有販賣海洛因之情事（見92年度聲羈字第643
      號卷第8頁）；核與同案被告乙○○於92年11月10日偵查
      中供稱：伊知道丙○○販賣海洛因，都是丙○○向上手連
      絡買貨（意指毒品海洛因）之事，才叫伊去拿貨，從92年
      7 、8月份開始替他拿貨，通常都是丙○○打電話給伊告
      訴伊約定之地方，於楠梓區某加油站附近就會有人駕車過
      來持海洛因交給伊，通常都是壓成類似球狀的‧‧‧最先
      伊不知是何東西，後來隔了約1個月後，丙○○告知伊所
      運送者為海洛因，伊因失業中，便繼續幫丙○○拿貨，伊
      有時會依其指示直接交貨予客戶，此種方式前後至少有10
      次，伊接觸之客戶用量都不大，大多為1小包，沒有海洛
      因磚等語（見臺灣臺中地方法院檢察署92年度偵字第
      22051號卷）；於檢察官聲請羈押、由台灣台中地方法院
      法官訊問時復供陳：伊偵查中所述實在，丙○○打電話給
      伊，要伊載他出去，自92年8月起開始幫丙○○拿貨，到
      高雄長庚醫院自然有人會來找伊，拿過10次左右，丙○○
      賣毒的價格伊不知道等語（見92年度聲羈字第643號卷第
      11頁）。被告丙○○於偵查中之自白與證人乙○○於偵查
      中之證述關於販賣毒品海洛因磚部分雖未具體敘明購買者
      之身分及具體之時間、地點，而購買毒品者常有隱匿真實
      姓名之情形，且交易毒品之具體時間如非特別筆記，常無
      法特定，而被告等現已矢口否認有販毒行為，自無從再查
      出交易毒品者之身分及交易之具體時間、地點，但被告丙
      ○○之供述與證人乙○○之證述主要內容一致，被告丙○
      ○之自白應與事實相符，而證人乙○○於偵查中之證詞應
      堪作為補強證據。又販賣第一級毒品海洛因之罪刑極重，
      苟被告丙○○未販賣第一級毒品海洛因，豈會僅因檢察官
      欲援引證人保護法之規定即坦承有販賣第一級毒品之犯行
      ？而乙○○係被告之妻兄，倘被告丙○○未販賣海洛因，
      其焉會作此陳述？乙○○嗣後所為翻異，顯係迴護被告丙
      ○○之詞，不足採信。
  、本件於高雄縣大社鄉○○路405號被告丙○○住處搜索，
      所扣得之第一級毒品海洛因12包，經送法務局調查局鑑定
      結果，含有第一級毒品海洛因成分（合計淨重338.46公克
      ，空包裝重23.71公克，純度百分之57.24，純質淨重193.
      73公克），有該局93年1月7日調科壹字第120013358號鑑
      定通知書在卷可證（見92年度偵字第22052號卷第163頁）
      。而上述12包海洛因毒品經送驗後已混合，其中第一級毒
      品海洛因9包（台中縣警察局霧峰分局扣押物品目錄表編
      號4），查扣時每包含袋重約40公克、合計共重357.9公克
      ，此與被告乙○○所述其每次交付予購得者之重量約1兩
      相當（每兩重37.5公克）；而另外所扣得之海洛因2包（
      台中縣警察局霧峰分局扣押物品目錄表編號6）之重量為
      含袋重3.1公克、及另1包（台中縣警察局霧峰分局扣押物
      品目錄表編號18）之重量為含袋重0.8公克，此3包與上開
      9 包重量有顯然差異，足見上開扣案之9包海洛因毒品（
      台中縣警察局霧峰分局扣押物品目錄表編號4）係被告丙
      ○○意圖販賣而購入後尚未售出之第一級毒品；另3包別
      無證據足以證明係被告丙○○意圖販賣所購入而尚未售出
      之第一級毒品，應係被告丙○○供其自身施用之部分。另
      該次搜索尚扣得研磨機1臺、電子磅秤2臺、海洛因磚模具
      2 袋，其中電子磅秤2臺經原審於93年6月11日審理時當庭
      勘驗結果：其中1臺商標為ＳＡＴＲＵＥ，秤重單位分別
      為公克、臺兩、盎司、克拉，有按鍵可操作單位轉換，經
      實際測驗，機件可以正常使用；另一臺商標為HCP200，單
      位為G、TL，有按鍵可操作單位轉換，經實際測驗，機件
      可以正常使用；以相同之塑膠秤盤測試，兩臺電子磅秤顯
      示出之重量，前者為4.2公克、0.111臺兩，後者為4.2G、
      0.110TL等情，有該日審判筆錄可憑（見該日審判筆錄第4
      頁至第5頁），該2臺電子磅秤可作精密之度量，倘其係為
      自身施用而分裝，應無須如此精密之磅秤，足證被告丙○
      ○係將磅秤作為秤量欲販賣之第一級毒品海洛因之用；而
      研磨機1臺、海洛因磚模具2袋，除可供被告自身施用毒品
      之稀釋、分裝使用，亦可供於販賣時將海洛因稀釋及再壓
      製成塊狀所用，上開研磨機1臺、電子磅秤2臺、海洛因磚
      模具2袋均足資作為被告丙○○販賣毒品之佐證，被告丙
      ○○嗣辯稱未販賣第一級毒品海洛因云云，顯非可採。又
      被告丙○○雖供稱其3次自己交貨之販賣海洛因所得分別
      為80萬元至100萬元，惟嗣後已否認有販賣海洛因之犯行
      ，本院無從確認被告丙○○各該次販賣毒品之所得，爰依
      最小之數額認定其此部分販賣之金額為240萬元（即80萬
      元乘以3次），另乙○○所交貨之10次，各次之金額雖容
      有差別，然以最低價額每兩13萬元計算，堪以認定此部分
      販賣之金額為130萬元（即13萬元乘以10次），合計販賣
      第一級毒品所得為370萬元。另被告丙○○嗣於歷次審理
      中均矢口否認販賣第一級毒品海洛因，而其於警詢、偵查
      中對於確切之販賣時間及地點復未為明確之供述，除被告
      等販賣毒品之金額如上所述外，本院以其自白販賣之時間
      為92年8月間起至9月初止，與共同被告乙○○所供販賣之
      時間為92年8、9月間，二者均相當明確並相符；另交易海
      洛因之確切交易地點雖未能明確，惟被告丙○○已自白有
      販賣第一級毒品之事實並有證人乙○○於偵查中之證述，
      又有上開意圖販賣而購入後尚未出售之第一級毒品海洛因
      9包及販賣海洛因使用之工具扣案，自無礙其關於連續販
      賣第一級毒品海洛因等事實之認定，併此敘明。
  、至於被告丙○○於警詢雖供承：「（問：你所擁有之毒品
      自何處取得？）我都從李榮耀及陳進松2人那裡取得」云
      云（詳見臺灣臺中地方法院檢察署92年度偵字第22051號
      卷第92年11月10日警詢筆錄），於偵查中又指稱：自90年
      12月間起至92年9月初止，陳進松從海外走私海洛因磚，
      並由一位不詳姓名、而年約20餘歲之年輕人送來2次，最
      後1次則由李榮耀交予伊，共3次云云，公訴人即執被告丙
      ○○上開供述做為認定被告丙○○取得第一級毒品來源之
      唯一論據，經查：證人陳進松於本院前審行交互詰問時證
      稱：「（問：你是否認識丙○○？）認識。（問：你在什
      麼時候認識丙○○？）我在約20歲左右的時候認識。（問
      ：你目前因為什麼案子執行？）麻藥。（問：你什麼時候
      被抓到？）85年間。（問：90年12月到92 年11月間丙○
      ○有向你拿過海洛因磚？）沒有。（問：同樣上述的時間
      ，你有無曾經從國外進口毒品？）沒有。（問：你認不認
      識在庭的被告乙○○？）不認識。（問：乙○○是否曾經
      向你拿過毒品？）沒有。（問：你是否認識李榮耀？）不
      認識。」等語（詳見本院94年度上重更(一)第23號第150頁
      至第152頁）、另證人李榮耀於本院前審行交互詰問時證
      稱：「（問：你目前有無刑事案件在法院審理？）沒有。
      （問：是否認識陳進松？）不認識。（問：你是否認識在
      庭的被告丙○○、乙○○？）認識。（問：在場的兩位被
      告分別在何時認識？）丙○○是在92年3月份認識。乙○
      ○是在同年5月份認識的。（問：你和丙○○是如何認識
      ？）因為當時他在澎湖打官司，他行動不方便，所以由我
      開車載他去，是因為這個原因認識。（問：乙○○的部分
      是如何認識？）因為我幫丙○○開車因而認識乙○○。（
      問：你本身有無吸食毒品？）沒有。（問：你有無販賣過
      海洛因？）沒有。（問：你除了幫丙○○開車外，有無幫
      他做其他事？）沒有。單純開車而已。」等語（詳見本院
      94年度上重更(一)第23號卷第149頁至第150頁），證人陳進
      松、李榮耀2人均堅決否認有交付第一級毒品予被告丙○
      ○，而同案被告乙○○亦僅於上開92年11月10日偵查中供
      稱：伊知道丙○○販賣海洛因，都是丙○○向上手連絡買
      貨（意指毒品海洛因）之事等語及於檢察官聲請羈押時供
      承：伊知道丙○○賣毒，價格不清楚等語，對於向何人買
      貨以及如何連絡並未明確指證，嗣於審理中同案被告乙○
      ○復堅決否認有共同販賣毒品海洛因，本件除扣得上開被
      告丙○○供販賣之第一級毒品海洛因9包及供販賣第一級
      毒品用之研磨機1臺、電子磅秤2臺、海洛因磚模具2袋外
      ，並未有何積極證據足資證明上開第一級毒品係來自陳進
      松及李榮耀，而由被告丙○○與陳進松及李榮耀共同販賣
      之事實。
  、被告丙○○於92年11月10日警訊時供稱：伊有時會叫乙○
      ○幫伊送海洛因，會給乙○○5千元之介紹費等語（見臺
      灣臺中地方法院檢察署92年度偵字第22051號卷第40頁）
      。於同日偵查中供稱：查獲之海洛因係伊所有，買方都是
      拿現金給伊，伊收取價金後，就會親自送海洛因給客戶，
      是由乙○○載伊過去，最後一次是92年9月初；並供稱：
      有時伊會與客戶約好交貨地點，再由乙○○將毒品送出去
      ，伊每次會給乙○○4000元、5000元，乙○○亦知道這是
      海洛因，因為每次送貨時，乙○○在旁邊都有看到等語（
      見臺灣臺中地方法院檢察署92年度偵字第2205 1號卷第
      124頁），被告丙○○所述「親自送海洛因給客戶，是由
      乙○○載伊過去」，應係指販賣3次海洛因磚部分；其所
      述「伊會與客戶約好交貨地點，再由乙○○將毒品送出去
      」部分應係指另販賣10次每次1兩海洛因部分，二者並無
      矛盾之處。至於其與被告乙○○嗣後於原審及本院審理時
      所述，與先前在警詢、偵查所述不符，乃出於彼等事後之
      翻異卸責所致，尚不得因而否定彼等先前所供之真實性。
  、共同被告乙○○雖確於92年5月28日因遭人以球棒打傷致
      右踝內外踝骨折，而於92年5月30日至顏威裕醫院求診，
      並於當晚施行鋼板及鋼釘內固定，至92年6月6日始出院，
      有顏威裕醫院93年9月30日顏字第930930號函在卷可稽（
      詳見本院上重訴47號卷第125頁），且經證人顏威裕醫師
      於本院前審審理時證稱：「（問：關於被告乙○○病歷資
      料，有何意見？）是我寫的沒錯，今天我也有帶他的資料
      過來。（問：當時被告92年6月間是否前往醫院就診？）
      有，他當時說他在兩天前被毆打，大概5月28日左右，所
      以當天5月30日我們就幫他開刀，6月6日出院。（問：手
      術之後，有無用石膏固定？）有。（問：固定石膏，會不
      會影響他的行動自由？）拿拐杖還是可以走路。（問：固
      定的石膏，何時卸除？）6月6日出院，6月10日有來門診
      ，當時我們有在石膏上開個窗換藥。（問：何時完全把石
      膏拿掉？）直到7月4日號來拿口服藥的時候，傷口大概好
      了，並沒有拆線的紀錄，石膏的窗口就可以拆線，並不需
      要拆石膏。7月9日的時候先拆石膏再照Ｘ光片，還有拿口
      服藥。（問：拆石膏後，他的行動情形如何？）當時Ｘ光
      片看起來很好，但還是需要拐杖，如果不用拐杖要很小心
      。（問：開車有沒有影響？）弄不好也會痛。一般人都會
      感覺踩油門還有踩煞車會不會痛。（問：有沒有可能病患
      沒有辦法開車？）也有可能，因為有的病人心理上會害怕
      。（問：一般人需要多少時間完全恢復？）大概手術以後
      3個月。」等語（見本院94年度上重更(一)第23號卷第176
      頁至第178頁），然尚0在未完全恢復前即自行開車，是否
      會感覺疼痛既因人而異，自不能因被告乙○○於94年5月
      30 日開刀，即謂其在未完全恢復前，必無法開車搭載被
      告丙○○之可能，況因利之所在，或因工作之性質，他人
      無可取代，而需負痛忍耐上工之事例屢見不鮮，被告乙○
      ○與被告丙○○間屬妻兄與小舅之關係，被告丙○○復下
      肢不良於行，乃本院於開庭時所得之鮮明印象，販毒利潤
      厚、風險高，合作之對象非可任意尋找，謂被告乙○○於
      94年5月30日腳踝骨開刀後，不急待完全恢復，即於94年8
      月間為被告丙○○開車，由丙○○自行將塊狀海洛因交付
      與購買毒品者、及由丙○○與購買毒品者約定後由其駕車
      前往交易等情，於經驗法則並無矛盾之處。
  、販賣海洛因係違法行為，非可公然為之，亦無公定價格，
      且容易分裝並增減份量，而每次買賣之價量，可能隨時依
      雙方關係深淺、資力、需求量及對行情認知、來源是否充
      裕、查緝是否嚴謹、購買者被查獲時供述購買對象之可能
      風險之評估等情形，而異其標準，非可一概而論，販賣之
      利得，除被告坦承犯行或價量俱臻明確外，委難察得實情
      ，販賣之人從價差或量差中牟利之方式雖異，其意圖營利
      之販賣行為則同一，加以我國對毒品海洛因之施用或販賣
      ，查緝甚嚴，販賣海洛因之刑度極重，苟非意圖販賣營利
      ，一般人焉有可能甘冒重刑而販賣海洛因，本案雖因未能
      查知被告販入毒品海洛因之成本，致無法查得被告販賣之
      確實利潤為何，惟依前述之推論，參以本案被告二人已售
      出之毒品價額高達370萬元，另有尚未售出之9包毒品海洛
      因，毒品苟無相當利潤可圖，豈有甘冒重典屢屢將數量、
      價值非低之毒品海洛因逕依購入價格轉售可言？被告丙○
      ○、乙○○意圖營利販賣之犯意殊堪認定。
  、綜上所述，被告丙○○前揭所辯，顯係事後卸責之詞，不
      足採信，其連續販賣第一級毒品之犯行，應堪認定。
三、訊據上訴人即被告乙○○矢口否認有於上開時、地販賣第一
    級毒品海洛因之情事，辯稱：扣案之海洛因毒品、研磨機1
    臺、電子磅秤2臺、海洛因磚模具2袋均係被告丙○○所有，
    與伊無關；同案被告丙○○於偵查中係因檢察官同意依證人
    保護法第14條第1項之規定給予減輕或免除其刑之利誘才自
    白，不能採為證據，是除同案被告丙○○與伊之自白外，別
    無證據足以證明伊有販賣第一級毒品之犯行。伊並未與丙○
    ○共同販賣，亦不知丙○○有販賣海洛因等語，惟查：
  、被告乙○○於92年11月10日偵查時業據供稱：伊知道丙○
      ○有在販賣海洛因，都是他自己向上手連絡買貨（意指毒
      品海洛因）之事，才叫伊去拿貨，是從92年7、8月開始的
      ，通常都是丙○○打電話來，告訴伊約定之地方，大都在
      高雄市楠梓區某加油站附近，就會有人駕車過來，將壓成
      球狀的海洛因交給伊，伊拿到海洛因後再交給丙○○，而
      丙○○住處通常也不確定，每次他會拿2、3千元給伊，伊
      原先不知道這是何物，但後來約隔了1個月後，丙○○告
      知運送的東西是海洛因，因為伊沒有工作，所以就繼續幫
      他拿貨，伊有時會依他的指示直接將貨交給客戶，此種方
      式前後至少有10次，伊接觸之客戶用量都不大，大都為1
      小包，沒有海洛因磚，伊有施用毒品海洛因，若伊沒有海
      洛因時，丙○○也會將海洛因賣給伊等語（見臺灣臺中地
      方法院檢察署92年度偵字第22051號卷92年11月10日偵查
      筆錄），於檢察官聲請羈押、由台灣台中地方法院法官訊
      問時復供稱：伊偵查中所述實在，丙○○打電話給伊，要
      伊載他出去，自92年8月起開始幫丙○○拿貨，到高雄長
      庚醫院自然有人會來找伊，拿過10次左右，丙○○賣毒的
      價格伊不知道等語（見92年度聲羈字第643號卷第11頁）
      ；核與同案被告丙○○於92年11月10日偵查中所證：查獲
      之海洛因係伊所有‧‧‧經由伊交付予他人約有3次，通
      常伊跟朋友說有朋友進一批貨（指海洛因），是否要買，
      如果要買，通常每次80萬元至100萬元，都是1整塊磚的，
      伊不仲介零賣。他們都是拿現金給伊，伊拿到錢後就將貨
      親自交給客戶，最後一次仲介在92年9月初‧‧‧伊每次
      去送貨都是由乙○○載伊前往，而有時身體不舒服時，也
      會與客戶約好交貨地點，再由乙○○把貨送去，伊每次會
      給乙○○4、5千元，他也知道是海洛因，每次交貨時乙○
      ○在旁邊都有看到‧‧‧通常將海洛因摻入香菸內吸食，
      海洛因是之前賣剩下的，伊要施用也是自其中直接拿來吸
      食等語（見臺灣臺中地方法院檢察署92年度偵字第22051
      號卷）；於檢察官聲請羈押、由台灣台中地方法院法官訊
      問時亦坦承有販賣海洛因之情事（見92年度聲羈字第643
      號卷第8頁）。被告乙○○於偵查中之自白與證人丙○○
      於偵查中之證述關於販賣毒品海洛因磚部分雖未具體敘明
      購買者之身分及具體之時間、地點，而購買毒品者常有隱
      匿真實姓名之情形，且交易毒品之具體時間如非特別筆記
      ，常無法特定，而被告等現已矢口否認有販毒行為，自無
      從再查出交易毒品者之身分及交易之具體時間、地點，但
      被告乙○○之供述與證人丙○○之證述主要內容一致，被
      告乙○○於偵查中之自白應與事實相符，而證人丙○○於
      偵查中之證詞應堪作為補強證據。又販賣第一級毒品海洛
      因之罪刑極重，苟被告丙○○未販賣第一級毒品海洛因，
      豈會僅因檢察官欲援引證人保護法之規定即坦承有販賣第
      一級毒品之犯行？而被告乙○○之妹係被告丙○○之妻，
      被告乙○○苟未販賣第一級毒品海洛因，證人丙○○焉會
      於偵查中為此陳述？丙○○嗣後所為翻異，顯係迴護被告
      乙○○之詞，不足採信。
  、此外並有於被告丙○○住處所扣案之第一級毒品海洛因9
      包（台中縣警察局霧峰分局扣押物品目錄表編號4）、研
      磨機1臺、電子磅秤2臺、海洛因磚模具2袋、行動電話2支
      （門號0000000000號、0000000000號），足資佐證。
  、又被告丙○○雖供稱其3次自己交貨之販賣海洛因所得分
      別為80萬元至100萬元，惟嗣後已否認有販賣海洛因之犯
      行，致本院無從確認被告丙○○各該次販賣毒品之所得，
      爰依最小之數額認定其此部分販賣之金額為240萬元（即
      80萬元乘以3次），另被告乙○○所交貨之10次，各次之
      金額容有差別，然以最低價額每兩13萬元計算，堪以認定
      此部分販賣之金額為130萬元（即13萬元乘以10次），合
      計販賣第一級毒品所得為370萬元。另被告丙○○、乙○
      ○嗣於歷次審理中均矢口否認販賣第一級毒品海洛因，而
      彼等於警詢、偵查中對於確切之販賣時間及地點復未為明
      確之供述，除被告等販賣毒品之金額如上所述外，本院以
      被告丙○○自白販賣之時間為92年8月間起至9月初止，與
      被告乙○○所供販賣之時間為92年8、9月間，二者均相當
      明確並相符；另交易海洛因之確切交易地點雖未能明確，
      惟被告乙○○於偵查中已自白有販賣第一級毒品之事實，
      並有證人丙○○於偵查中之證述，自無礙其關於連續販賣
      第一級毒品海洛因等事實之認定，併此敘明。
  、至於被告丙○○於警詢雖供承：「（問：你所擁有之毒品
      自何處取得？）我都從李榮耀及陳進松2人那裡取得」云
      云（詳見臺灣臺中地方法院檢察署92年度偵字第22051號
      卷第92年11月10日警詢筆錄），於偵查中又指稱：自90年
      12月間起至92年9月初止，陳進松從海外走私海洛因磚，
      並由一位不詳姓名、而年約20餘歲之年輕人送來2次，最
      後1次則由李榮耀交予伊，共3次云云，公訴人即執被告丙
      ○○上開供述做為認定被告丙○○、乙○○取得第一級毒
      品來源之唯一論據，惟本件並未有何積極證據足資證明被
      告等販賣之第一級毒品係來自陳進松及李榮耀，而由被告
      丙○○與陳進松及李榮耀共同販賣之事實，已詳前述。
  、被告乙○○雖確於92年5月28日因遭人以球棒打傷致右踝
      內外踝骨折而於92年5月30日手術，如完全恢復需3個月時
      間，惟其並非不可能於完全恢復前，即於94年8月間為被
      告丙○○開車，由丙○○自行將塊狀海洛因交付與購買毒
      品者、及由丙○○與購買毒品者約定後由其駕車前往交易
      等情，於經驗法則並無矛盾之處，亦已詳前論。被告丙○
      ○、乙○○確有意圖營利販賣海洛因之犯意殊堪認定。被
      告乙○○前揭所辯，顯係事後卸責之詞，不足採信，其連
      續販賣第一級毒品之犯行，應堪認定。
四、按毒品危害防制條例業於92年7月9日修正公布，自93年1月9
    日起生效施行，被告等販賣第一級毒品海洛因之行為，係在
    該條例修正公布之後，生效施行之前，比較前開新舊法規定
    之刑度，修正後毒品危害防制條例第4條第1項之販賣第一級
    毒品海洛因之規定，與修正前之規定並無不同，尚無新舊法
    之比較適用問題，依刑法第2條第1項前段之規定，自應適用
    裁判時之修正後毒品危害防制條例第4條第1項之規定論處。
    又按被告行為後，刑法第56條連續犯之規定，業於94年1月7
    日修正公布刪除，並於95年7月1日施行，則被告之犯行，因
    行為後新法業已刪除連續犯之規定，此刪除雖非犯罪構成要
    件之變更，但顯已影響行為人刑罰之法律效果，自屬法律有
    變更，依新法第2條第1項規定，比較新、舊法結果，仍應適
    用較有利於被告之行為時法律即舊法論以連續犯（最高法院
    95年第8次刑事庭會議決議參照）。又罰金最低額部分，依
    修正後刑法第33條第5款規定為「罰金：新臺幣1千元以上，
    以百元計算之」，較舊法所定罰金最低額為銀元1元以上為
    重，並非較有利於被告，依修正後刑法第2條第1項前段之規
    定，自應適用修正前刑法第33條第5款關於罰金最低額之規
    定。刑法關於易服勞役之規定，亦已修正，比較修正前後之
    易服勞役折算標準，以修正前刑法第42條第3項之易服勞役
    折算標準較有利於被告丙○○。被告2人行為後，刑法64條
    及第65條，亦經修正施行，舊法第64條係規定：死刑不得加
    重；死刑減輕者，為無期徒刑或為15年以下12年以上有期徒
    刑；新法第64條則修正為死刑不得加重；死刑減輕者，為無
    期徒刑。而舊法第65條規定：無期徒刑不得加重；無期徒刑
    減輕者，為7年以上有期徒刑；新法第65條則修正為無期徒
    刑不得加重；無期徒刑減輕者，為20年以下15年以上有期徒
    刑；舊法顯對被告有利，依刑法第2條第1項前段規定，應適
    用行為時法即修正前刑法規定。至於刑法第28條、第38條、
    第59條修正前後，對於被告並無有利、不利之問題，依最高
    法院95年第21次刑事庭會議決議，應適用裁判時法律。另被
    告乙○○行為後，刑法第47條雖將舊刑法修正限制為受徒刑
    之執行完畢，或一部之執行而赦免後，5年以內「故意」再
    犯有期徒刑以上之罪者，始成立累犯，但本件被告乙○○「
    故意」犯販賣第一級毒品罪，並無所謂「有利或不利」之情
    形，此部分自應適用裁判時法律。
五、海洛因為毒品危害防制條例第2條第2項第1款所定之第一級
    毒品，核被告丙○○、乙○○所為係犯修正後毒品危害防制
    條例第4條第1項販賣第一級毒品海洛因罪。被告等持有海洛
    因之低度行為，為販賣第一級毒品之高度行為所吸收，不另
    論罪。被告丙○○、乙○○就上開販賣第一級毒品之犯行有
    犯意聯絡及行為之分擔。均為共同正犯。又被告丙○○、乙
    ○○先後多次販賣行為，所為時間緊接，犯構成要件相同之
    罪，顯係基於概括之犯意為之，為連續犯，依刑法第56條之
    規定，論以一罪，並就罰金刑部分加重其刑（販賣第一級毒
    品罪法定刑死刑、無期徒刑部分，依法不得加重）。又公訴
    意旨就被告等對買主係要購買小量之第一級毒品海洛因，則
    由被告乙○○依被告丙○○指定之地點，將第一級毒品海洛
    因交付予不特定之買主，次數至少有10次以上之行為，漏未
    起訴，經核此部分與公訴人前開起訴之販賣第一級毒品海洛
    因磚3次之行為，屬裁判上一罪之連續關係，依審判不可分
    之原則，本院自得加以審理。被告乙○○因工作無著，為求
    謀生，一時失慮致罹刑章，且其在本案之地位非為主謀，對
    社會治安造成危害非屬特別重大，情輕法重，倘科以販賣第
    一級毒品罪之法定最低度刑─無期徒刑，猶嫌過重，爰依刑
    法第59條之規定，酌減其刑。查被告乙○○前於89年間因妨
    害風化案件，經最高法院判處有期徒刑1年確定，於91年5
    月14日執行完畢，有臺灣高等法院被告全國前案紀錄表、臺
    灣臺中地方法院檢察署刑案資料查註紀錄表在卷可稽，其受
    有期徒刑之執行完畢後，5年以內再犯本件有期徒刑以上之
    罪，為累犯，應依刑法第47條就罰金刑部分遞加重後再減輕
    其刑（販賣第一級毒品罪法定刑死刑、無期徒刑部分，依法
    不得加重）。本案被告丙○○所犯為最輕本刑為3年以上有
    期徒刑之罪，屬於得適用證人保護法第2條第1款規定之刑事
    案件，被告丙○○於偵查中雖曾供述其他共犯之犯罪事證，
    於92年11月7日偵查中亦經檢察官同意，法院得於訴追後減
    輕或免除其刑（見臺灣臺中地方法院檢察署93年4月6日中檢
    守發92偵22051字第243 71號函所附筆錄），惟本院認依現
    有證據並未能認定被告丙○○所舉發之事實，且依卷附臺灣
    高等法院被告前案紀錄表所示，亦未有被告丙○○所舉發之
    對象已遭訴追之紀錄，公訴人於原審審理時亦陳稱：被告丙
    ○○翻異前詞，不適用秘密證人減刑之規定，本院無從據上
    開被告丙○○於偵查中曾供述其他共犯之犯罪事證，予以減
    輕或免除其刑。原審判決關於被告丙○○販賣第一級毒品部
    分予以論罪科刑，固非無見，惟(1)本件依現有卷證資料，並
    無從證明被告丙○○所有之海洛因係來自陳進松及李榮耀，
    且係由陳進松自國外運輸、走私第一級毒品進口，原審判決
    僅憑被告丙○○之指述，遽予認定，顯有未洽。(2)本件並無
    積極證據足資證明陳進松、李榮耀有與被告丙○○、乙○○
    共同販賣第一級毒品海洛因，復查無積極證據證明被告乙○
    ○、丙○○有與案外人陳進松、李榮耀共同運輸走私第一級
    毒品進口，原審認被告等與陳進松、李榮耀共同販賣第一級
    毒品以及共同運輸走私第一級毒品進口，亦有未當。(3)被告
    丙○○、乙○○販賣海洛因之次數，自92年8月起至92年9月
    初止共計售出13次，原審籠統認定被告等係自90年12月間起
    至92年9月中旬止，連續多次販賣第一級毒品，亦有未洽。
    (4)販賣毒品之共同正犯間係採連帶沒收主義，於裁判時僅諭
    知連帶沒收，不得就全體共同正犯之總所得，對各該共同正
    犯分別重複諭知沒收。本件原審判決對被告二人就共同販賣
    第一級毒品海洛因所得，重複為沒收及以財產抵償之宣告，
    而未為連帶沒收之諭知、說明，其適用法則亦有可議。被告
    丙○○、乙○○上訴否認犯行，指摘原審判決不當，雖無理
    由，惟原審判決既有上開可議之處，自應由本院將原審判決
    關於被告丙○○、乙○○販賣第一級毒品及定執行部分撤銷
    。爰審酌被告等為牟暴利而販賣第一級毒品，販賣之數量甚
    多，而毒品海洛因足以使購買施用者導致精神障礙，性格異
    常，甚至造成生命危險之成癮性，而嚴重戕害國人之身心健
    康，被告等之惡性非輕，被告丙○○在本案居於聯絡、決定
    及取得貨源之主要角色，惡性較重，被告乙○○參與本件犯
    罪行為之程度較淺，其惡性較被告丙○○為輕，並審酌被告
    二人犯罪之所得，犯罪後之態度等一切情狀，分別量處被告
    丙○○無期徒刑，併科罰金新台幣60萬元，被告乙○○有期
    徒刑拾年，被告丙○○併科罰金部分，並依修正前刑法第42
    條第3項前段之規定，諭知易服勞役之折算標準。被告等販
    賣第一級毒品罪部分，對社會之危害深遠，惡性重大，有褫
    奪公權之必要，被告丙○○依刑法第37條第1項之規定，宣
    告褫奪公權終身，被告乙○○依刑法第37條第2項之規定，
    宣告褫奪公權7年。按毒品危害防制條例第19條第1項係義務
    徵收原則。被告等共同販賣海洛因之所得合計為370萬元，
    應依毒品危害防制條例第19條第1項宣告沒收，如全部或一
    部不能沒收時，以其財產抵償之（最高法院92年臺上字第
    1288號判決意旨參照）。另在高雄縣大社鄉○○路405號被
    告丙○○住處查扣之第一級毒品海洛因12包（合計淨重338
    ‧46公克，空包裝重23‧71公克，純度百分之57‧24，純質
    淨重193‧73公克），係被告丙○○先前販賣後剩下之毒品
    ，其如要施用也是自其中直接拿來吸食等情，業據其於偵查
    中供述在卷（見92年度偵字第22051號卷第125頁背面），而
    其中9包（台中縣警察局霧峰分局扣押物品目錄表編號4），
    如上所述係被告丙○○意圖販賣所購入而尚未售出之第一級
    毒品，與被告丙○○販賣第一級毒品罪有關，應依毒品危害
    防制條例第18條第1項前段之規定，沒收銷燬之。而另外扣
    案之海洛因2包（台中縣警察局霧峰分局扣押物品目錄表編
    號6）之重量為含袋重3.1公克、及另1包（台中縣警察局霧
    峰分局扣押物品目錄表編號18）之重量為含袋重0.8公克，
    此3包應係被告丙○○供其自身施用之毒品，已如上述，惟
    此3包海洛因毒品既屬違禁物，又經檢察官於起訴時聲請沒
    收並銷燬，爰一併依毒品危害防制條例第18條第1項前段、
    刑法第40 條第2項之規定，沒收銷燬之。被告丙○○所有之
    研磨機1臺、電子磅秤2臺、海洛因磚模具2袋，及被告丙○
    ○、乙○○作為犯罪聯絡用之行動電話2支（門號為
    0000000000號、0000000000號），均為被告等共同犯販賣第
    一級毒品罪所用之物品；又前述查扣之第一級毒品海洛因9
    包，其外包裝9個，亦為被告等犯販賣第一級毒品罪所用之
    物品，均應依毒品危害防制條例第19條第1項之規定沒收，
    （最高法院92年臺上字第1288號判決要旨：「按毒品危害防
    制條例第18條第1項規定，得諭知沒收並銷燬之者，以查獲
    之毒品及專供製造或施用毒品之器具為限，並不及於毒品之
    外包裝。而毒品外包裝既係用於包裹毒品，防其裸露、潮濕
    ，便於攜帶販賣，亦係供販賣毒品所用之物，應依毒品危害
    防制條例第19條第1項之規定宣告沒收之，方屬適法」，同
    院88年度臺上字第5032、5033號判決參照）。扣案之現金75
    萬9千4百元、點鈔機1臺等物品，尚無任何證據足資證明與
    本案有關，自不得於本案宣告沒收。至於鑑驗耗用之海洛因
    ，既已滅失，亦無庸另為沒收銷燬之諭知，併予敘明。
四、公訴意旨另以：被告丙○○與乙○○、陳進松、李榮耀共同
    自90年12月間起至92年9 月初止，連續多次共同由陳進松以
    不詳方式自境外走私運輸第一級毒品海洛因磚入境，且被告
    丙○○、乙○○（除上開論罪科刑之部分外）另與陳進松、
    李榮耀復共同自90年12月間起至92年9月初止，連續多次販
    賣第一級毒品海洛因等語，因認被告丙○○、乙○○另涉有
    毒品危害防制條例第4條第1項運輸、販賣第一級毒品及懲治
    走私條例第2條第1項私運管制物品進口等罪嫌。（公訴意旨
    於犯罪事實欄已敘及被告丙○○涉犯共同運輸第一級毒品及
    私運管制物品進口等事實）。按犯罪事實應依證據認定之，
    無證據不得認定犯罪事實。又不能證明被告犯罪者，應諭知
    無罪之判決，刑事訴訟法第154條第2項、第301條第1項定有
    明文。本件公訴意旨認被告丙○○、被告乙○○與陳進松、
    李榮耀共同自境外走私運輸第一級毒品海洛因磚入境，係以
    臺灣臺中地方法院檢察署93年4月6日中檢守發92偵22051 字
    第24371號函所附，秘密證人Ａ１於92年11月17日19時30分
    至20時30分之警詢筆錄中所指：「（問：陳、李『指陳進松
    及李榮耀』二人如何走私海洛因‧‧‧聯絡方法及交通工具
    為何？）他們利用貨櫃方式走私海洛因，每次走私3、40塊
    海洛因，每塊單價為110萬，‧‧‧聯絡方法我不知道，但
    我知道他住高雄市○○街101號5樓」等語，為其主要論據。
    訊據被告丙○○堅決否認涉有自境外走私運輸第一級毒品海
    洛因之犯行，辯稱：運輸與走私部分與伊無關等語，經查：
    依上開秘密證人Ａ１所指，陳進松及李榮耀走私海洛因，
    惟究係自何處走私，以及如何聯絡，均不知情，且隻字未提
    及被告丙○○及同案被告乙○○有參與，而證人陳進松於本
    院前審交互詰問時明確證稱：伊在約20歲左右的時候認識丙
    ○○，90年12月到92年11月間伊未曾自國外進口毒品，丙○
    ○也沒有向伊拿過海洛因磚，亦不認識乙○○，乙○○未曾
    向伊拿過毒品，伊也不認識李榮耀等語，證人李榮耀於本院
    前審行交互詰問時證稱：不認識陳進松，丙○○是在92年3
    月份認識，乙○○是在同年5月份認識的，當時丙○○在澎
    湖打官司，行動不方便，所以由伊開車載他去，是因為這個
    原因認識，因為伊幫丙○○開車而認識乙○○，伊沒有販賣
    過海洛因等語各如上述，證人陳進松、李榮耀均堅決否認有
    運輸及自國外走私第一級毒品，且堅決否認有交付第一級毒
    品予被告丙○○、乙○○，雖被告丙○○於警詢供稱：「（
    問：你所擁有之毒品自何處取得？）我都從李榮耀及陳進松
    2 人那裡取得」等語（詳見臺灣臺中地方法院檢察署92年度
    偵字第22051號卷92年11月10日警詢筆錄）、於偵查中供承
    ：
    「陳進松先與我接觸，他說可以從外國走私毒品進來，至於
    他走私詳情我不瞭解」等語（見臺灣臺中地方法院檢察署92
    年度偵字第22051號卷92年11月10日偵訊筆錄），惟被告丙
    ○○對於陳進松如何走私及自何處輸入均未能明確指陳，證
    人陳進松於上開本院前審行交互詰問時明確證稱不認識同案
    被告乙○○，李榮耀復堅決否認有販賣海洛因，尚難僅憑上
    開秘密證人Ａ１及被告丙○○警詢及偵查中所為自何處輸入
    、如何走私進口、如何聯絡等均不詳之供述，遽認被告丙○
    ○、被告乙○○與陳進松、李榮耀等共同涉有販賣、運輸第
    一級毒品及私運管制物品進口之犯行。至公訴意旨另認被
    告丙○○、乙○○自90年12月間起至92年9月初止（除上開
    論罪科刑之販賣犯行外），復有連續多次販賣第一級毒品海
    洛因之犯行，係以被告丙○○、乙○○之自白為其主要論據
    。惟被告之自白不得作為有罪判決之唯一證據，仍應調查其
    他必要之證據，以察其是否與事實相符，刑事訴訟法第156
    條第2項定有明文。經查被告丙○○嗣後審理中否認有販賣
    毒品海洛因，被告乙○○亦否認有與丙○○共同販賣海洛因
    ，亦查無任何向被告丙○○購買海洛因之人，足供佐證。至
    同案被告乙○○於偵查中雖供稱：丙○○會把少量海洛因賣
    給我，5分均3、5千元，如果數量少也有送給我」等語（詳
    見92年度偵字第22051號卷92年11月10日偵訊筆錄），被告
    丙○○於偵查中亦供承：「我是以5分7千元賣給乙○○」等
    語（詳見92年度偵字第22 051號卷92年11月10日偵訊筆錄）
    ，然二人所供第一級毒品之價格不符，且被告乙○○嗣於原
    審證稱：「（提示92年度偵字第22051號卷92年11月10日偵
    訊筆錄）有何意見？）我沒有說他（指被告丙○○）賣給我
    」等語（見原審卷第二宗第71頁），被告乙○○關於被告丙
    ○○販賣第一級毒品之指述，前後不一；且被告丙○○於本
    院前審亦堅決否認有販賣毒品海洛因予被告乙○○，於本院
    前審供稱：「他沒有東西吃，我都免費給他用」等語（見本
    院上重訴47號卷第168頁），本院認同案被告乙○○係被告
    丙○○配偶高美玲之胞兄，以及同案被告乙○○經判決確定
    幫助被告丙○○販賣禁藥、幫助製造第二級毒品之事實，果
    被告丙○○有向被告乙○○收取5分3千或5千元，亦無從認
    定有賺取差價，本院認被告丙○○應係轉讓海洛因予被告乙
    ○○較符客觀事實，尚難以被告丙○○與同案被告乙○○，
    互不相符之供述，且嗣後復均堅決否認彼此間曾有第一級毒
    品海洛因之交易，遽認被告丙○○涉有此部分販賣第一級毒
    品之犯行。本件依現有證據除上開有罪部分外，尚難認定被
    告丙○○、乙○○有與陳進松、李榮耀共同自90年12月間起
    至92年9月初止，連續多次販賣第一級毒品海洛因之犯行。
    因公訴人認被告丙○○、乙○○所涉此部分販賣、運輸第一
    級毒品及私運管制物品進口等犯行與上開判刑之販賣第一級
    毒品罪部分，分別有連續犯及牽連犯之裁判上一罪關係，爰
    不另為無罪之諭知。
五、移送檢察官偵查部分：
    被告乙○○於原審93年5月31日審理時證稱：「丙○○曾4次
    免費提供海洛因供我吸食，第1次是92年9月中在我家壽民路
    ，第2次是10月間在高雄市○○區○○路6號先前丙○○的住
    處，第3次也是十月間在加宏路6號，最後1次是在92年11月9
    日下午被抓的時候，在大社路405號」等語 （見原審卷第二
    宗第71頁），核與其於偵查中所供稱：「如果海洛因數量很
    少時，被告丙○○會送我吸食」等語相符（見92年度偵字第
    22051號卷92年11月10日筆錄） ，被告丙○○對此亦於本院
    上訴審供承：「我都免費給他用」等語（見本院上重訴47號
    卷第168頁），足認被告丙○○另涉犯毒品危害防制條例第8
    條第1項之轉讓第一級毒品罪， 此部分應由檢察官另行偵辦
    。
六、據上論斷，應依刑事訴訟法第369條第1項前段、第364條、
    第299條第1項前段，修正後毒品危害防制條例第4條第1項、
    第19條第1項、第18條第1項前段，刑法第2條第1項、第11條
    前段、第28條、第37條第1項、第2項、第40條第2項、第47
    條、第59條，修正前刑法第56條、第42條第3項，判決如主
    文。
本案經檢察官甲○到庭執行職務。
中　　華　　民　　國　　96　　年　　3 　　月　　13　　日
            刑事第十庭  審判長法  官  林  照  明
                              法  官  蔡  名  曜
                              法  官  李  平  勳
上列正本證明與原本無異。
如不服本判決應於收受送達後10日內向本院提出上訴書狀，其未
敘述上訴之理由者並得於提起上訴後10日內向本院補提理由書（
均須按他造當事人之人數附繕本）。
                              書記官  許  哲  禎
中　  華　  民　　國　　96　　年    3 　  月　  14  　日
附錄：
毒品危害防制條例第4條第1項：
製造、運輸、販賣第一級毒品者，處死刑或無期徒刑；處無期徒
刑者，得併科新臺幣一千萬元以下罰金。
